【裁判字號】    96,訴,1358
【裁判日期】    970320
【裁判案由】    竊盜
【裁判全文】
臺灣桃園地方法院刑事判決              96年度訴字第1358號
公  訴  人  台灣桃園地方法院檢察署檢察官
被      告  丁○○
            丙○○
            乙○○
選任辯護人  劉承斌律師
            李基益律師
上列被告因竊盜案件，經檢察官追加起訴（96年度偵字第12936
號），本院判決如下：
    主  文
丁○○、丙○○、乙○○均無罪。
    理  由
一、追加起訴意旨略以：被告丁○○、丙○○、乙○○係受雇於
    甲○○、戊○○、己○○（已另審結）為實際負責人之桃園
    縣八德市○○街198 巷147 弄7 號之「億倫企業社」，甲○○、戊○○、己○○均明知呂金發（另案偵辦）所持有之車
    號9779-HD 號自用小客車（該車係李沈梅所有，於民國95年
    7 月5 日凌晨3 時30分許，在桃園縣桃園市○○路與民生路
    口失竊）係贓車，竟共同基於故買贓物之犯意聯絡，於95年
    7 月間之某日，在「億倫企業社」，以不詳價格，向呂金發
    購買上開自用小客車，並以每人拆解每部贓車1,000 元至4,
    000 元不等之代價，僱用丁○○、丙○○、乙○○與己○○
    一同拆解贓車，再將拆解之贓車零件販售予不知情之汽車修
    理廠，或與未拆解之贓車一同運送至八德市○○街198 巷21
    2 弄對面之2 間倉庫存放。因認被告丁○○、丙○○、乙○○涉犯刑法第第349 條第2 項之寄藏贓物罪嫌云云。
二、按犯罪事實應依證據認定之，無證據不得認定犯罪事實；次
    按不能證明被告犯罪，應諭知無罪之判決，刑事訴訟法第15
    4 條第2 項、第301 條第1 項分別定有明文。又刑事訴訟法
    上所謂認定犯罪事實之證據，係指足以認定被告確有犯罪行
    為之積極證據而言，如未能發現有相當證據或證據不足以證
    明，自不能以推測或擬制之方法以為裁判基礎，而認定不利
    於被告之事實，需依積極證據，苟積極證據不足為不利被告
    之認定時，即應為有利於被告之認定，更不必有何有利之證
    據；所謂「積極證據足以為不利被告事實之認定」，係指據
    為訴訟上證明之全盤證據資料，在客觀上已達於通常一般之
    人均不致於有所懷疑、而得確信被告確曾犯罪之程度；若未
    達到此一程度，而有合理之懷疑存在時，即無從為有罪之確
    信。而訴訟上所得之全盤證據資料，固不以直接證據為限，
    間接證據亦應包含在內，惟採用間接證據時，必其所成立之
    證據，在直接關係上，雖僅足以證明他項事實，而由此他項
    事實，本於事理之作用足以證明待證事實者，方為合法，若
    憑空之推想，並非得採為證據資料之間接證據，最高法院29
    年上字第3105號、40年台上字第89號、30年上字第816 號及
    32年上字第67號、76年台上字第4986號判例均分別明揭斯旨
    ，足資參酌。
三、訊據被告丁○○、丙○○、乙○○均堅決否認有公訴人所指
    此部分寄藏贓物犯行，均辯稱：不知道車號9779-HD 號自用
    小客車之後行李蓋為何在億倫企業社內，伊不知道該行李蓋
    之來源等語。公訴人認被告丁○○、丙○○、乙○○涉犯有
    上開犯行，無非係以證人庚○○之證述及卷附贓物認領保管
    單為主要論據。
四、經查：
（一）車號9779-HD 號自用小客車之登記車主為李沈梅，平時係
      由證人庚○○所使用，而該車於95年7 月5 日凌晨3 時30
      分許在桃園縣桃園市○○路與民生路口遭竊，業據證人庚○○於警詢中證述明確。另警方於桃園縣八德市○○街19
      8 巷147 弄7 號「億倫企業社」內查獲上開車號9779-HD
      號自用小客車之後行李箱蓋，有贓物認領保管單1 紙在卷
      可稽。
（二）查上開車號9779-HD 號自用小客車之後行李箱蓋固係在桃
      園縣八德市○○街198 巷147 弄7 號「億倫企業社」內查
      獲，惟被告丁○○、丙○○、乙○○於本院審理時，均否
      認有拆解上開車號9779-HD 號自用小客車，而上開車號
      9779 -HD號自用小客車之後行李箱蓋之所以在桃園縣八德
      市○○街198 巷147 弄7 號「億倫企業社」內之原因，或
      係同案被告甲○○、戊○○、己○○等買受，或係無償收
      受，或係受託保管，或係他人放置，甚或竊取得來，原因
      不一，自難逕認係被告丁○○、丙○○、乙○○所拆解寄
      藏。況依卷附贓物認領保管單所載，本件僅查得上開車輛
      之後行李箱蓋並發還被害人，「億倫企業社」內並未查得
      上開車輛之其餘部分，是上開車號9779-HD 號自用小客車
      之車體是否係在「億倫企業社」內遭拆解，即非無疑，亦
      不能排除同案被告甲○○、戊○○、己○○基於上述可能
      原因而僅取得該車後行李蓋，自難逕認該車輛是否被告丁○○、丙○○、乙○○加以拆解。另查被告丁○○、丙○○、乙○○既係同案被告甲○○、戊○○、己○○所僱用
      ，參諸同案被告甲○○、戊○○、己○○就上開車號9779
      -HD 號自用小客車經公訴人本件追加起訴共同故買贓物犯
      嫌部分，亦經本院為無罪判決，若無其他證據，自不得逕
      認被告丁○○、丙○○、乙○○有拆解寄藏得上開車輛。
（三）證人庚○○於警詢中之證述及卷附贓物認領保管單，僅能
      證明上開車輛確係遭竊，而該車後行李箱蓋在「億倫企業
      社」內查得之事實，尚難逕認被告丁○○、丙○○、乙○○有寄藏贓物之犯行。
（四）綜上所述，本件公訴人所提上開證據並不足以證明所指被
      告丁○○、丙○○、乙○○公訴人所指此部分共同寄藏贓
      物犯行，且查無其他積極事證足資證明被告確有公訴人所
      指上開犯行。揆諸首揭說明，自屬不能證明被告丁○○、
      丙○○、乙○○犯罪，即應為被告丁○○、丙○○、乙○○無罪之諭知。
據上論斷，應依刑事訴訟法第301 條第1 項，判決如主文。
本案經檢察官翁春鈴到庭執行職務。
中    華    民    國    97    年    3     月    20    日
                  刑事第一庭審判長法  官  曾淑華
                                  法  官  王耀興
                                  法  官  鄭吉雄
以上正本證明與原本無異。
如不服本判決，應於判決送達後10日內向本院提出上訴狀（應附
繕本），其未敘述上訴理由者，應於上訴期間屆滿後20日內補提
理由書狀於本院，上訴於臺灣高等法院。
                                  書記官  劉宗源
中    華    民    國    97    年    3     月    20    日


司法院資訊處製作；財團法人民間司法改革基金會備份。
